【裁判字號】    97,訴,1152
【裁判日期】    990630
【裁判案由】    貪污等
【裁判全文】
臺灣桃園地方法院刑事判決              97年度訴字第1152號
公  訴  人  臺灣桃園地方法院檢察署檢察官
被      告  乙○○
上列被告因貪污等案件，經檢察官提起公訴（97年度偵字第1633
6、21647、22539 號），本院判決如下：
    主  文
乙○○共同竊盜，累犯，處有期徒刑壹年，減為有期徒刑陸月，
如易科罰金，以新臺幣壹仟元折算壹日；又共同行使偽造私文書
，足以生損害於公眾及他人，累犯，處有期徒刑壹年，減為有期
徒刑陸月，如易科罰金，以新臺幣壹仟元折算壹日；又共同故買
贓物，累犯，處有期徒刑壹年，減為有期徒刑陸月，如易科罰金
，以新臺幣壹仟元折算壹日；又共同行使偽造私文書，足以生損
害於公眾及他人，累犯，處有期徒刑壹年，減為有期徒刑陸月，
如易科罰金，以新臺幣壹仟元折算壹日。應執行有期徒刑壹年拾
壹月，如易科罰金，以新臺幣壹仟元折算壹日。
其餘被訴部分無罪。
    事  實
一、乙○○前於民國92年間，因竊盜案件，經臺灣嘉義地方法院
    以92年度易字第420 號判決判處有期徒刑6 月，如易科罰金
    以銀元3 百元折算1 日確定；又於93年間，因偽證案件，經
    臺灣嘉義地方法院以93年度訴字第97號判決判處有期徒刑5
    月，如易科罰金，以銀元3 百元折算1 日，被告不服上訴，
    經臺灣高等法院臺南分院以93年度臺上字第5375號撤銷原判
    決，判處被告有期徒刑5 月，如易科罰金，以銀元3 百元折
    算1 日，被告不服上訴，經最高法院以93年度台上字第5375
    號判決駁回上訴確定；上開2 罪經臺灣高等法院臺南分院以
    93年度聲字第417 號裁定定應執行有期徒刑10月確定，於94
    年8 月23日入監執行，同年12月22日縮刑期滿執行完畢（構
    成累犯）。
二、戊○○與丙○○為認識多年之朋友，因而知悉丙○○所有車
    牌號碼8128-KY 號（車身號碼：WBADM41040GM18674 號，引
    擎號碼：00000000號，原始車牌號碼5G -5385號）之BMW523
    i 自用小客車於95年7 月間失竊，且已向新竹縣政府警察局
    竹北分局六家派出所報案之事。迨95年10月上旬某日，戊○○在姓名年籍不詳綽號「一郎」之友人住處聊天提及上情，
    在場同為「一郎」友人之乙○○聽聞後，乃向戊○○表示伊
    有認識朋友有管道可以竊取1 輛與丙○○上開失竊車輛同廠
    牌、型號之自小客車，磨掉原車身、引擎號碼，重新打印上
    與丙○○失竊車輛相同之車身、引擎號碼後，向警方辦理失
    竊車輛尋獲領回，再由伊向監理機關以號牌遺失為由申請換
    領牌照（即俗稱「借屍還魂」）之方式，提供丙○○1 輛與
    其失竊車輛同廠牌、型號之自小客車使用。戊○○乃將上述
    「借屍還魂」方式取得同型車使用之事告知丙○○，經徵得
    丙○○同意後，再轉知乙○○，乙○○旋聯絡其友人庚○○
    ，告知上情並詢問庚○○以上開「借屍還魂」方式取得同車
    型自小客車之代價，庚○○向乙○○表示代價為新臺幣（下
    同）28萬元，乙○○又將該情告知戊○○惟表示處理此事代
    價為34萬元，並要戊○○向丙○○拿取其失竊車輛之海關完
    稅證明及汽車過戶登記書等有記載該車車身、引擎、牌照號
    碼之資料，以供偽造車身、引擎號碼。戊○○旋又轉告丙○○此事，丙○○瞭解上情後仍同意支付34萬元並配合交付上
    開資料，委由戊○○全權處理此事。嗣戊○○即將丙○○交
    付之海關完稅證明、汽車過戶登記書（其上載有車身號碼、
    引擎號碼及車牌號碼）轉交予乙○○，乙○○再轉交予庚○○，乙○○先行交付3 萬元定金予庚○○後，庚○○再將上
    開丙○○、戊○○、乙○○所圖告知與臺北縣政府警察局新
    莊分局偵查隊警員己○○熟識之甲○○，並將丙○○上開失
    竊車輛之海關完稅證明、汽車過戶登記書等資料交予甲○○
    過目，詢問甲○○可否負責處理向警方辦理失竊車輛尋獲並
    確保警方讓車主領回等事宜，經甲○○表示同意處理，並與
    庚○○達成由庚○○支付利潤含警察公關費（惟本件員警是
    否確實有收取公關費一節，並無證據證明，檢察官就此部亦
    未起訴）7 萬元予甲○○之合意後，庚○○復又覓得由真實
    姓名年籍不詳綽號「小君」之成年男子，以18萬元代價，負
    責竊取與丙○○上述失竊車輛同型之自小客車，並將原車身
    、引擎號碼全部消除重新打印而偽造成與丙○○失竊車輛相
    同之號碼。議定後，丙○○、戊○○、乙○○、庚○○、甲○○、「小君」等6 人，即共同基於意圖為自己不法所有之
    竊盜、行使偽造準私文書之犯意聯絡，由綽號「小君」之男
    子，先於同年10月17日前某日，以不詳方法，竊取不詳車號
    之BMW 525i自小客車1 輛後，再以不詳方法磨掉該車全部之
    車身、引擎號碼，重新打印偽造成與丙○○上開失竊車輛相
    同之號碼，並取下原號牌後，於95年10月17日下午某時，在
    臺北縣五股鄉某處，將該車交予庚○○，庚○○先墊付18萬
    元予「小君」，再以電話聯絡甲○○告知已將車輛準備好，
    要甲○○指示該車停放地點，甲○○遂與庚○○相約於當日
    下午6 時許，將該竊得之車輛停放在臺北縣三重市○○街32
    之1 號前，庚○○即駕駛該車前往上址，而甲○○亦自行駕
    車與庚○○在上址附近會合後跟隨在後，迨庚○○將該車停
    放上址後，又再電話通知乙○○前來該車停放地點等待警方
    前來辦理尋獲事宜。而乙○○又轉通知戊○○一同前往。嗣
    乙○○、戊○○均抵達現場，庚○○向渠2 人告知該車所在
    後，即先行搭乘甲○○所駕車輛離去，戊○○、乙○○則在
    該車停放地點對面約10公尺遠之戊○○車上等候警方前來處
    理，戊○○同時將丙○○交付之34萬元轉交予乙○○。另甲○○與庚○○離開現場後，甲○○即以電話聯絡不知情之員
    警張哲勝（未據起訴），佯稱有1 輛車牌號碼5G-5385 號（
    實則已變更號牌為8182-KY ，然甲○○誤說成5G-5385 號）
    之失竊車輛在臺北縣三重市○○街32之1 號出現，要求至現
    場處理，適己○○因思及其任職之臺北縣政府警察局偵查隊
    就尋獲失竊車輛並無績效而無意願前往，乃通知轄區之新莊
    分局明志派出所員警壬○○前往處理，並告知該失竊車輛之
    車牌號碼為5G-5385 號。而不知情之壬○○又偕同不知情之
    修車廠業者癸○○一同前往該車停放地點，乙○○、戊○○
    見壬○○、癸○○抵達現場，認該車已有員警前來處理，亦
    隨即駕車離開現場。壬○○到場後，因該車未懸掛車牌，遂
    指示癸○○先查看車身及引擎號碼，經癸○○查看得知車身
    號碼為經偽造之WBADM41040GM18674 號，壬○○再撥打電話
    回明志派出所請同仁丁○○以電腦先查己○○前告知之車牌
    號碼5G-5385 號，復查車身號碼WBADM41040GM18674 號結果
    ，均顯示該車登記上為丙○○失竊車輛，壬○○乃又通知不
    知情之拖車業者辛○○至現場將該車拖回明志派出所，交由
    不知情之員警丁○○辦理後續尋獲車輛領回等作業程序，壬○○則在外執行其他勤務。丙○○、戊○○、乙○○、庚○○、甲○○、「小君」等人，藉由丁○○核對上開車輛經偽
    造之車身、引擎號碼與丙○○上開失竊車輛之號碼是否相同
    而行使上開偽造之準私文書，足以生損害於該不詳車號之原
    車主及警察機關對於失竊車輛協尋管理與刑事偵查之正確性
    。嗣丁○○警員雖經實質審查核對相關資料後仍未察悉上情
    而通知車主丙○○之女兒吳佩穎前來領車，戊○○再會同不
    知情之吳佩穎至明志派出所辦理領車，斯時，戊○○會同員
    警檢視上開車輛時，發覺該車車頭大燈均已不存在，與其記
    憶中該車在三重上址停放地點時外觀完整應有車頭大燈之車
    況不同，然其認事後向乙○○反應即可而未當場向丁○○爭
    執此事，丁○○嗣開立臺北縣政府警察局尋獲電腦輸入單交
    予吳佩穎，由吳佩穎領回上開車輛而完成該車尋獲領回程序
    ，數日後，庚○○再墊付7 萬元予甲○○。
三、吳珮穎於95年10月18日凌晨領回上開車輛後，為辦理該車新
    領號牌事宜，乃於同日，將上開臺北縣政府警察局尋獲電腦
    輸入單及車輛均交予戊○○，戊○○嗣將上開尋獲電腦輸入
    單及車輛交予乙○○，按原訂計畫要乙○○向交通部公路總
    局臺北區監理所以號牌遺失為由辦理新牌照，另因該車自明
    志派出所領回時發現車頭大燈及部分零件遭人拔除，而要求
    乙○○須先將上開裝配修復完整後再交車。乙○○心中慮及
    如花費修復該車，其不法利益太低，遂在未告知戊○○及丙○○之情形下，自行私下要庚○○再依相同管道方法取1 輛
    配備完整之BMW 廠牌自小客車並偽造上述相同車身、引擎號
    碼替換，庚○○同意換車並與乙○○達成再貼補4 萬元之合
    意後，即聯絡「小君」告知上情，「小君」亦應允可以其前
    於95年10月15日凌晨4 時許，在臺北市○○○路○ 段「三普
    運動器材行」前，所竊得子○○所有車牌號碼5281-ES 號之
    BMW528i 車輛，惟須貼補1 萬元購買該車替換，3 人輾轉約
    定好後，乙○○先將上開已向警方辦理尋獲領回之車輛交予
    庚○○退還「小君」，乙○○、庚○○復另基於共同故買贓
    物及與「小君」共同行使偽造準私文書之犯意聯絡，明知「
    小君」事後所提供替換之車輛係「小君」竊得之贓車，仍給
    付1 萬元予「小君」，並推由「小君」將該車車身、引擎號
    碼再偽造成與丙○○上開失竊車輛相同號碼，而故買之，「
    小君」並磨製供駕駛該車之鑰匙1 支，連同該車交付庚○○
    ，庚○○再交付予乙○○。迨乙○○取得該部替換之車輛（
    下稱「第2 輛車」）後，於同年11月29日，持臺北縣政府警
    察局尋獲電腦輸入單、丙○○失竊車輛之海關完稅證明及汽
    車過戶登記書等資料，駕駛該第2 輛車，至交通部公路總局
    臺北區監理所以號牌遺失為由申請換領新牌照，經該監理所
    不知情之承辦人員查驗該車車身、引擎號碼而行使之，而該
    監理所承辦人員雖經實質審查仍不察上情而通過該車驗車手
    續，並核發車號2451-PE 號之牌照予乙○○，足以生損害於
    子○○及監理機關對於車籍管理之正確性。乙○○在領得車
    號2451 -PE號車牌後，即懸掛在該第2 輛車上，於同年11月
    30日上午，與庚○○、戊○○相約在桃園縣龜山鄉長庚醫院
    旁，乙○○並當場交付庚○○25萬元（第2 輛車補貼之4 萬
    元於數日後付清），並將第2 輛車連同磨製之鑰匙1 支交予
    戊○○，戊○○旋駕駛該車至丙○○位於桃園縣楊梅租鎮某
    租屋處一併轉交予給丙○○使用（此部分戊○○是否涉及收
    受贓物罪嫌未經起訴）。嗣戊○○、丙○○因另涉販賣、運
    輸毒品等案件（現由臺灣高等法院審理中），經刑事警察局
    監聽渠等使用電話查覺有異，報請臺灣桃園地方法院檢察署
    檢察官指揮偵辦，並循線至苗栗縣銅鑼鄉○○村○○路88號
    尋獲上開經乙○○、庚○○、「小君」3 人偽造車身號碼之
    前揭第2 輛車，並扣得前述「小君」為第2 輛車所磨製使用
    之自備鑰匙1 支，始陸續查知上情（丙○○、戊○○、庚○○、甲○○、壬○○、癸○○部分均已審結）。
四、案經內政部警政署刑事警察局報請臺灣桃園地方法院檢察署
    檢察官偵查起訴。
    理  由
壹、程序部分：
一、按被告以外之人於審判外之言詞或書面陳述，除法律有規定
    者外，不得作為證據；被告以外之人於審判外之陳述，經
    當事人於審判程序同意作為證據，法院審酌該言詞陳述或書
    面陳述作成時之情況，認為適當者，亦得為證據。當事人、
    代理人或辯護人於法院調查證據時，知有第159 條第1 項不
    得為證據之情形，而未於言詞辯論終結前聲明異議者，視為
    有前項之同意，刑事訴訟法第159 條第1 項及第159 條之5
    分別定有明文。查證人庚○○、戊○○、甲○○、壬○○、
    癸○○、己○○、丁○○、劉正雄、辛○○、子○○於警詢
    中所為陳述，固屬傳聞證據，惟檢察官、被告乙○○就前揭
    審判外陳述之證據能力，於本院準備程序及審判期日時均不
    爭執，且迄至言詞辯論終結前亦未再聲明異議。經核上開證
    據資料製作時之情況，查無違法不當或證明力明顯過低之瑕
    疵，亦認為以之作為證據應屬適當，而有證據能力。
二、又按被告以外之人於偵查中向檢察官所為之陳述，除顯有不
    可信之情況者外，得為證據，刑事訴訟法第159 條之1 第2
    項定有明文。查本件證人即被告庚○○、戊○○、己○○、
    壬○○、丁○○、劉正雄、癸○○、辛○○、吳佩穎於檢察
    官偵查中以證人身分所為之證述，且經檢察官告以具結義務
    及偽證處罰後命之朗讀結文具結，因上開證人均係於負擔偽
    證罪處罰之心理下證述，並以具結擔保其供述真實性，復無
    受其他不當外力干擾情形，可信性極高，本院審酌渠等於偵
    查中具結證述之際，其外部附隨之環境或條件並無不當，是
    依上說明，上開各該證人於偵查中所為證言，均具有證據能
    力，而得採為證據。
三、至本件認定事實所引用之卷內其餘卷證資料（包括文書證據
    及物證），並無證據證明係公務員違背法定程式所取得，檢
    察官、被告及選任辯護人均未於言詞辯論終結前表示異議，
    且卷內之文書證據及物證，亦無刑事訴訟法第159 條之4 之
    顯有不可信之情況與不得作為證據之情形，則依刑事訴訟法
    第159 條之5 之規定，本件認定事實所引用之所有文書證據
    及物證，均有證據能力，合先敘明。
貳、實體部分：
甲、有罪部分：
一、訊據被告乙○○固然承認伊認識戊○○、庚○○之事實，惟
    矢口否認有竊盜、贓物及行使偽造準私文書之犯行，辯稱：
    伊是介紹戊○○與庚○○認識，因戊○○在南投一個朋友家
    告訴伊他有1 輛BMW 的車子撞壞，修理費用很高，問伊有沒
    有認識朋友在修理車輛，伊就介紹庚○○給戊○○認識，並
    幫他們聯絡在臺北縣五股見面，之後都是他們自己聯絡商談
    內容伊都不知，伊沒有參與竊車、偽造車身、引擎號碼及向
    警方報案尋獲、向監理機關辦理新領牌照等事云云。經查：
（一）上開犯罪事實，業據證人即被告庚○○於警詢中證稱：「
      （問：警方出示95年11月30日跟監你之照片，請指出照片
      中車輛、人物分屬何人？）車號6S-7090 號自小客車是乙○○駕駛，車號6V-3666 號自小客車是乙○○的朋友（即
      戊○○）駕駛，而車號2451-PE 號自小客車是要交給戊○○」、「（問：當時你們在做什麼？）當日我與乙○○將
      已經變造、整修好且已領牌之車輛要交給戊○○」、「（
      問：該部車號2451-PE 號自小客車來源？原車號？如何變
      造？牌照、行照、鑰匙如何取得？）戊○○之車輛失竊，
      請乙○○找我去找一部同車型之車輛，我就要『小君』去
      偷一部同型車，並提供乙○○那位朋友失竊車輛之車籍資
      料給『小君』，由『小君』將該失竊車輛的車身號碼、引
      擎號碼重新打印在竊得之同型車上，然後將該車放到甲○○指定之三重疏洪道上，辦理車輛尋獲部分是甲○○負責
      ，重新領牌是乙○○負責的」、「（問：你們有無將整理
      好的車子交給戊○○？代價？）警方提示之95年11月30日
      蒐證照片，就是我、乙○○將車子、行照、鑰匙交給戊○○，我與乙○○約定從竊車、變造車身、引擎號碼、辦理
      車輛尋獲作業至換領新牌照，代價為28萬元，其中我拿給
      『小君』18萬元，甲○○處理車輛尋獲領回事宜代價是7
      萬元，驗車及換領牌照是乙○○負責的」、「（問：於97
      年8 月5 日帶同警方前往臺北縣三重市○○街之目的？）
      我於95年10月間，曾受人委託處理1 部銀色BMW 贓車，當
      時我將該車以借屍還魂之方式更改完成後，依甲○○指示
      開往臺北縣三重市○○街32之1 號前，等候警方前來尋獲
      」、「（問：該部銀色BMW 自小客車是何人委託你處理？
      ）乙○○」、「（問：詳述如何約定處理該車？）乙○○
      來找我，他告訴我他朋友戊○○有1 輛銀色BMW 自小客車
      失竊，要我以借屍還魂之方式竊取1 輛同型車變造後，再
      交由警方辦理尋獲且重新領牌」、「（問：乙○○有無交
      付要偽造車輛之車籍資料？）有，乙○○有交付資料給我
      ，要我照上面的車身號碼、引擎號碼變造打印」、「（問
      ：是何人要你將車輛停放在臺北縣三重市○○街32之1 號
      前？）甲○○，我告訴甲○○車輛已經變造完成，他指示
      我開往臺北縣三重市○○街32之1 號前放置」、「（問：
      你與甲○○有無是先謀議？）當初是乙○○找我要我竊取
      1 部車，用借屍還魂偽造出他指定之車輛號碼，我就去找
      甲○○商議，甲○○告訴我借屍還魂變造部分由我負責，
      找警方辦理車輛尋獲領回部分由他負責」、「（問：你將
      該部BMW 車輛停放在臺北縣三重市○○街32之1 號，當時
      有無其他人在場？）我將車停放該處後，即打電話要乙○○到場把車看好，乙○○、戊○○到場後就在我停放該車
      之斜對面觀看，我就離開，」等語（見臺灣桃園地方法院
      檢察署97年度偵字第16336 號偵查卷宗(一)第11頁、第186
      至18 7頁），於偵查中證稱：「95年冬天，乙○○拿1 部
      車子得車籍資料找我，要我幫他弄1 部同型車，當時說好
      整個弄好是28萬元，之後他有帶戊○○找我，說是戊○○
      要的車，後來車子弄好，要交車時，乙○○帶戊○○到長
      庚醫院附近跟我見面，我把已經改好的車交給他們，交車
      後，乙○○才將尾款交給我」、「（問：在長庚醫院旁所
      交車輛型號？）BMW528i 」、「（問：為了交車給戊○○
      你總共弄了幾部車？）兩部，都是BMW 五系列」、「（問
      ：第1 部是何時交出去？）我答應乙○○後，就叫『小君
      』去幫我偷1 台跟戊○○所要同型的車，交代他要將車身
      、引擎號碼都改好，約不到10日，『小君』就將車子弄好
      交給我，因為該車要讓警方尋獲，再由戊○○辦領回，我
      就按約定將車停到三重市○○街底疏洪道旁的路邊，通知
      甲○○我已經將車子停到約定地點後就離開」、「（問：
      是跟誰約定將車停在該處？）甲○○」、「（問：為何與
      甲○○約定停在該處？）因為當時戊○○有報失竊，為了
      要弄回同樣的車，他不可能自己找到，所以乙○○有說要
      用車輛尋回的方式領回贓車，因為我知道甲○○有認識警
      察，所以就去找甲○○，跟他說有人要弄1 輛同型車，然
      後以尋回方式領回，請他處理後面車輛尋獲部分，他當場
      就答應，並說要7 萬元作為自己的利潤跟公關用」、「（
      問：甲○○知道你要他處理尋回的車是竊來的贓車？）知
      道」、「（問：甲○○何時要你將車子停到三重疏洪道？
      ）我拿到車子後，打電話通知甲○○及乙○○，甲○○就
      要我停到該指定地點，停好以後，我又打電話要乙○○他
      們等警察通知」、「（問：甲○○如何處理警察尋獲部分
      ？）這我不知道，我只知道他認識很多警察」、「（問：
      為何要找甲○○處理警察尋獲部分？而不是由你或其他人
      向派出所報案？）因為怕沒有特別處理，警察發現那是借
      屍還魂的車到時候會出事情」、「（問：『小君』幫你偷
      第1 部BMW 及改車，你付他多少錢？）18萬元」、「（問
      ：戊○○都是與誰聯絡？）乙○○」、「（問：乙○○與
      甲○○是否認識？）不認識」、「（問：第1 部BMW 車辦
      理尋獲後，甲○○有無為了領回車子的事情與你聯絡？）
      有，因為戊○○不是車主，警察不讓他領回，後來就叫當
      初報失竊之女子去領，後來乙○○有打電話罵我說車大燈
      怎麼被拔掉，我有打電話問甲○○怎麼一回事，他說不知
      道，隔天，乙○○打電話給我說他們不要那部車，要另外
      換1 輛，我就答應另外弄1 輛給他們，乙○○就叫吊車把
      第1 部車拉回來給我，我就再要『小君』過來將該車拉回
      去，要他再幫我弄1 部BMW 五系列的車，一樣也要把車身
      、引擎號碼改好，過沒幾天，『小君』就開1 部BMW528i
      的車交給我，當日，我就通知乙○○到長庚醫院旁領車，
      當時戊○○也有來，至於換領牌照部分則是由乙○○自己
      去處理」、「（問：28萬元是誰付給你？）乙○○，有先
      付3 萬元定金，在林口長庚醫院附近交車時付25萬元，因
      為後來弄第2 部車，在交車後幾天，乙○○有再交給我4
      萬元補貼」、「（問：警方尋獲第1 輛車時，你有在場？
      ）沒有在場，我將車放在甲○○指定之地點後，有告知乙○○、戊○○他們，要他們在現場等，他們到現場以後，
      我讓他們看那輛車，我就先離開」、「（問：你要『小君
      』幫你偷幾輛車？）就是本件兩輛BMW 」、「乙○○有拿
      戊○○失竊那部車的車籍資料給我，說要我弄同款車出來
      ，我就帶著該車籍資料去給甲○○看，甲○○說沒有問題
      ，我就叫『小君』去處理車子的部分」、「（問：你在拿
      車籍資料給甲○○看之前，甲○○已經跟你說好處理此事
      ？）是，我先打電話跟他說，又親自去跟他說」、「（問
      ：所以你是確定警方辦理尋回沒有問題，才找『小君』偷
      車變造？）是」、「（問：甲○○是如何告訴你車子停放
      在哪裡？）他告訴我地址，我再去找」、（問：乙○○當
      初交給你關於丙○○失竊車輛之資料是何資料？）海關完
      稅證明、牌照申請書」、「（問：這2 章資料是拿給你看
      ，還是給你保管？）給我保管，因為要打車身號碼」、「
      （問：自『小君』處取得改造之贓車後，隔多久通知甲○○？）10月17日當天『小君』把車開過來，我就在下午6
      時許，打電話給甲○○跟他說車子好了，問他要停哪裡，
      他告訴我後，過半小時，我就開過去，過去之前，我打電
      話通知乙○○我要去放車」、「（問：你到現場後，乙○○多久到？）我到沒幾分鐘，乙○○、戊○○就來了，我
      將車停好，留他們在現場，我就先走了，他們是停在該車
      對面等候」、「（問：你到現場時，是幾點？）晚間8 時
      許」、「（問：本件竊車變造車身號碼後，再由警方尋獲
      領回之方法是誰想出的？）乙○○，我先問過甲○○，他
      說他沒問題，可以找警察處理，我們才決定這樣做，我才
      去找『小君』弄車子」、「（問：戊○○稱弄好1 部車是
      34 萬 元，何以你稱28萬元？）我是跟乙○○講好28萬元
      ，乙○○怎麼跟戊○○說，我不清楚，我沒有直接跟戊○○聯絡此事」、「（問：有無將海關完稅證明及牌照申請
      書拿給甲○○看？）有，他有答應處理找警察辦理尋獲的
      部分，並且抄下該車車身號碼及牌照號碼」等語（見臺灣
      桃園地方法院檢察署97年度偵字第16336 號偵查卷宗(一)第
      150 第155 頁、第202 至204 頁、臺灣桃園地方法院檢察
      署97 年 度偵字第16336 號偵查卷宗(二)第102 至10 6頁、
      第273 頁），復又於本院審理中證稱：「（問：你何時認
      識戊○○？）我不認識他，我認識乙○○」、「（問：乙○○如何跟你商討本案事情？）95年間，乙○○找我，說
      他朋友的車被偷，要我弄1 部款式相同的車，有拿海關完
      稅證明及牌照申請書給我，乙○○也有問我價錢，我說要
      28萬元」、「（問：本件跟戊○○之關係？）是戊○○出
      面要車，乙○○跟戊○○聯繫，我跟乙○○聯繫」、「（
      問：你何時拿到贓車？）第1 輛是我跟『小君』在95年10
      月17日前幾天拿到的」、「（問：是甲○○跟你一起將該
      車放在三重？）是，甲○○在轉角等我，我打電話叫乙○○，乙○○又去叫戊○○，他們一起過來看車」、「（問
      ：當時是晚上幾點？）約晚上6 時許」、「（問：該車大
      燈不見以後，怎麼處理？）戊○○尋獲回去後，隔、1 、
      2 日，乙○○將該車牽回來給我，他的意思是要我牽回去
      給『小君』，再換1 輛車」、「（問：乙○○直接說換1
      輛車？）對」、「（問：乙○○有無說要換1 輛車是誰的
      意思？）我不知道」、「（問：乙○○要你換1 輛車時，
      是否有其他人在場？）沒有」、「（問：第2 輛車你是通
      知誰來取車？）我通知乙○○到林口取車」、「（問：為
      何第2部 車已經有車牌？）2451-PE 車牌是我將第2 輛車
      交給乙○○，他去監理站辦的，所以交車時已經有掛牌」
      、「（問：當天有無將掛有車牌2451-PE 號之車輛交給乙○○、戊○○？）有」、「（問：28萬元是誰付的？）乙○○，第1 次是95年10月17日之前，先拿3 萬元訂金，第
      2 次是在林口交第2 部車時，乙○○拿25萬元給我，後來
      又有補4 萬元，貼補要換第2 部車，那也是乙○○給的，
      他在要求我換1 輛車時，我有要求他補貼4 萬元」、「（
      問：95 年10 月17日你是幾點開車到指定之停放地點？）
      下午5 時40分許」、「（問：95年10月17日你將車子放在
      指定地點後，由乙○○、戊○○他們去領車，領車後由乙○○去辦理新領牌照？）對」、「（問：你與乙○○約定
      28萬元弄1 輛車，約定內容？）就是牽1 輛與失竊車輛同
      型車，打好車身、引擎號碼後，去辦理尋獲」、「（問：
      乙○○要求你弄1 輛車，變造車身、引擎號碼這部分也是
      他要求的？）是」、「（問：所以他提供你相關車籍資料
      的目的就是要讓你變造車身、引擎號碼？）是，所以我聯
      絡『小君』要他偷同廠牌車時，就有告訴他要變造車身、
      引擎號碼」、「（問：你與甲○○聯繫的內容？）我是跟
      他說有1輛 車要辦尋獲，要他找警察朋友辦尋獲，95年10
      月17日我跟他說車子是偷的，有變造車身號碼，是要給1
      個失竊車子的朋友調換用的，要透過警察辦理尋獲的程序
      借屍還魂，然後我請他開車跟我去停該輛車，再負責載我
      離開，代價是請他喝酒、唱歌」、「（問：換1 輛完整的
      車，當時約定多少錢？）1 輛換1 輛，之前第1 輛就還給
      『小君』，有給他1 萬元，我是從乙○○給我的4 萬元裡
      面給他1 萬元」、「（問：乙○○表示要換第2 輛車時，
      是否同時表示要變造車身號碼？）是」、「（問：所以你
      請『小君』提供第2 輛車時，同樣也請他變造相同的車身
      號碼？）是」、「（問：你收到的28萬元，及之後收到的
      4 萬元，是何人提供？）是乙○○給我的」、「（問：戊○○在三重、林口出現時，他是否都知道這兩輛車都是你
      以偷車、變造車身號碼的方式取得？）應該知道，車子遺
      失怎麼可能變得回來」等語詳確（見本院卷(一)第262 頁至
      272 頁）。
（二）證人即被告戊○○於警詢中證稱：「我與乙○○事先約定
      包含從竊車、變造車身、引擎號碼、辦理車輛尋獲作業及
      換領新牌照等，共計要34萬元」、「（問：警方出示95年
      11月30日跟監你的照片，請指出照片中車輛及人物分屬何
      人？）車號6S-7090 號自小客車是乙○○所駕駛，車號
      6V-3 666號自小客車是我駕駛，車號2451-PE 號自小客車
      就是乙○○、庚○○將竊得之車輛變造整修領好牌之後交
      給我」、「（問：該車是由你與何人前往領車？）之前丙○○的車失竊時是他女兒吳佩穎去報案，所以警方尋獲後
      就通知吳珮穎，我與吳佩穎一同前往領車」、「（問：吳
      佩穎是否知道造假？）不知道」、「（問：你們領完車之
      後，如何處理該車？）我找拖吊車拖到臺北縣五股附近交
      給乙○○整理，但95年11月30日乙○○交給我車號2451
      -PE 號自小客車經我檢視發現該車並非我從派出所領回的
      車子，因為11月30日交給我的是BMW528，與我辦理尋獲領
      回的BMW525明顯不同，而丙○○實際失竊的車是BMW523，
      我有質問乙○○他們這樣怎麼可以，庚○○說已經換領新
      牌了，我就從他手上拿到該車行照及鑰匙」、「（問：你
      何時交給乙○○34萬元？）辦理車輛尋獲當天就交給他」
      等語（見臺灣桃園地方法院檢察署97年度偵字第16336 號
      偵查卷宗(二)第262 頁至第266 頁），於偵查中復證稱：「
      （問：你如何認識乙○○？）我朋友『一郎』介紹認識的
      ，我與朋友在閒聊時，乙○○也在場，我聊到丙○○有車
      子失竊的事，乙○○表示他有辦法用借屍還魂的方法幫我
      們拿回同型車，當時我沒有表示什麼，回來去問丙○○，
      他說好，我才打電話給乙○○請他處理，他說全部弄好要
      34萬元，我也答應他」、「（問：丙○○失竊車輛的型號
      ？）BMW523i 」、「（問：乙○○要如何讓你們領回借屍
      還魂的同型車？）乙○○說丙○○的車已經報失竊了，要
      以尋獲的方式從派出所領回，他會找人偷同型車變造身車
      號碼後，讓警察去尋獲，在通知吳中洲領回，然後由警察
      開立尋獲單據，再拿那個單據去監理站辦理新牌照，這樣
      就可以開借屍還魂的車子了」、「（問：乙○○有無說由
      誰竊車？誰改車？）他介紹庚○○給我認識，竊車及變造
      車身號碼都是庚○○發落」、「（問：34萬元是交給誰？
      ）乙○○」、「（問：警方是在何處發現那輛借屍還魂的
      車？）乙○○某天傍晚要我去五股跟他會合，帶我去車子
      停放的地方，我們就在那裡等警察，等了約1 個小時後警
      察就來了，我們就離開」、「（問：你要乙○○處理本件
      以贓車變造車身號碼後由警方尋獲之事時，有無帶關於丙○○車籍資料給乙○○？）有，乙○○要我把車籍資料給
      他，我才拿去五股交流道旁附近交給他，他就帶走，之後
      沒有還給我，他拿去之後過幾天，有打電話來跟我確認車
      身號碼的英文字母」、「（問：你總共負多少錢給乙○○
      ？）30多萬元，錢是丙○○拿給我我付給乙○○」、「（
      問：丙○○對於要用偷車、變造車身號碼、讓警方尋獲領
      回的過程是否都清楚？）他應該知道，我有跟他說要用借
      屍還魂的方式來弄1 部車，細節就比較不清楚」等情（見
      臺灣桃園地方法院檢察署97年度偵字第16336 號偵查卷宗
      (一)第17 4頁至第177 頁、臺灣桃園地方法院檢察署97年度
      偵字第16336 號偵查卷宗(二)第163 頁至第165 頁、第276
      頁），再於審理中證稱：「（問：95年10月17日有無跟乙○○見面？）有，乙○○聯絡我，到五股尋獲車輛的地點
      ，我自己開車到現場，我到時乙○○已經在現場」、「（
      問：你到現場後，除了看到乙○○還看到誰？）沒有」、
      「（問：你看到乙○○後，乙○○跟你說什麼？）他指那
      輛準備要向警方辦理尋獲的BMW 車子給我看，我把34 萬
      元交給他」、（問：你在那邊待多久？）1 、2 個小時」
      、「（問：你在等什麼？）等警察來辦理尋獲」、「（問
      ：當時乙○○也一起陪你等待？）對，他跟我一起坐在我
      的車上」、「（問：你大約等到幾點？）等到天黑」、「
      （問：有看到警車？）有，看到有兩個人下車去查看那輛
      車輛，我就跟乙○○一起開我的車子走了」、「（問：你
      說乙○○叫你去看車子，當時看的車子車身狀況如何？）
      很好，我很中意」、「（問：你在何時知道車子被拖到明
      志派出所？）當天晚上乙○○打電話告訴我要等警察通知
      ，去報案失竊車輛的車主去領回車子，後來警察通知丙○○女兒吳佩穎，吳佩穎就告訴我，因為我事前已經有通知
      吳佩穎會有人打電話通知他去領車，再告知我」、「（問
      ：你在何時把車輛拖回給乙○○？）領車後隔二、三天，
      我找拖車依照乙○○給的地址，拖到五股交給乙○○」、
      「（問：把車子拖給乙○○的目的？）領牌」、「（問：
      95 年10 月21日有無打電話給乙○○叫師傅把東西帶下來
      裝一裝？）有，當天是在談車輛的事情」、「（問：車輛
      交給你領回後，當時車輛到底少了什麼？）缺少大燈、沒
      有車牌、煙灰缸壞了、車上有無音響我不敢確定」、「（
      問：你在95年10月17日當天有無看到庚○○？）沒有」、
      「（問：你當初跟乙○○說丙○○的車子失竊是如何說的
      ？）我沒有跟乙○○講，是我跟南投的朋友講，乙○○是
      從那裡聽到的，乙○○告訴我他朋友有辦法處理找一部車
      頂替，給車主正常駕駛，事後跟乙○○聯絡才談到價錢，
      乙○○說全部總共要34萬元，講完價錢後，丙○○也同意
      ，我就再跟乙○○說就這樣做」、「（問：你何時把海關
      完稅證明、汽車過戶登記書交給乙○○？）談妥價錢後，
      乙○○就跟我要車籍資料，我去跟丙○○拿，再交給乙○○」、「（問：所以，從找車頂替到95年11月30日領完車
      牌交車整個過程，你都是跟乙○○聯繫？）對」、「（問
      ：這段期間庚○○沒有就車輛的事情跟你當面或電話聯繫
      過？）沒有，我都是透過乙○○去跟他們作聯繫」、「（
      問：95年10月17日在明志派出所領完車回去後，再將車拖
      回交給乙○○，你是怎麼跟乙○○說的？）因為要辦理領
      牌，在領牌前要把車子整理好，整理的費用乙○○他們要
      付，因為我們已經付了34萬元，他本來就應該要給我完整
      的1 輛車」、「（問：所以通聯譯文裡面有提到找師傅、
      裝修等事情，就是在講車子拖回給乙○○整修的事情？）
      對」、「（問：你幫丙○○處理這件事情，你得到多少代
      價？）我純粹是幫朋友」、「（問：你有沒有發現95年11
      月30日交的那輛車，車型跟95年10月17日辦理領回的那輛
      車車型不同？）有，當時我還向乙○○、庚○○詢問為何
      不是派出所領回的那部車，他告訴我這部528 比之前的
      525 還漂亮，而丙○○失竊的是523 ，所以我就收下，反
      正可以用就好」、「（問：你沒有質疑車型不同，是不是
      庚○○他們又去偷了另一部車去頂替？）我沒有想到這個
      ，他車子交給我可以使用就好」、「（問：你何時將95年
      11月30日交的這部車交給丙○○？）當天我就交給他」、
      「（問：丙○○是否有向你質疑與他原來車型不同？）沒
      有，他就直接拿去用」等語在卷（見本院卷(二)第22頁背面
      至第29頁背面）。
（三）被告丙○○於偵查供稱：「我所有車牌號碼8128-KY號BMW
      自小客車在竹北失竊，我請我女兒吳佩穎去竹北的派出所
      報失竊，95年10月間，戊○○來找我跟我說他有朋友可以
      幫我處理，他沒有細說頂車的方式，但我心裡有數，應該
      不是正當的方法，反正我不在乎他們怎麼弄，只要我花1
      筆錢可以弄1 部同型車就好，我就當場答應要戊○○找朋
      友試試看，後來整件事情是戊○○幫我處理，我沒有接觸
      其他人，戊○○跟我說處理費用30幾萬元，我也交給他，
      後來戊○○跟我說車子弄好，是吳佩穎跟戊○○去派出所
      領車，但不是當天拿到車子，是過一段時間後，戊○○才
      把車開來楊梅給我」等語（見臺灣桃園地方法院檢察署97
      年度偵字第16336 號偵查卷宗(二)第278 至279 頁），於審
      理中供稱：「我因遺失1 部車，戊○○跟我說他有朋友可
      以用34萬元幫我處理，我不管是不是弄別人的車給我，是
      用偷的、搶的我不知道，反正就是交1 部車給我就對了」
      等語（見本院卷(一)第113頁）。
（四）又證人即被告甲○○於審理中證稱：「（問：你何時跟庚○○將借屍還魂之車停在臺北縣三重市○○道？）95年10
      月17日下午」、「（問：去停車時，你是否開車跟在庚○○贓車的後面繞行尋找停車的地點？）是」、「（問：你
      將庚○○載離停車現場時，有無看到乙○○、戊○○？）
      沒有」、「（問：你們是在繞行找到停車地點時，才打電
      話給己○○？）是，找到以後我載庚○○離開後打的，是
      晚間6 、7 時許」、「（問：你打電話給己○○後，那天
      晚上你總共打了幾通電話給己○○？）2 、3 通」、「（
      問：你第一通打電話給己○○跟他說什麼？）我朋友找到
      失竊的車子請他去查，給他績效」、「（問：你有跟己○○說該車的車牌號碼？）庚○○當時有給我1 個號碼，是
      車牌號碼還是車身號碼我不記得，我叫他寫在一張紙條上
      ，放在車子明顯的地方」、「（問：你於當天晚上打電話
      給己○○的第二通電話是否確認有無派員警去查贓車的事
      情？）我有問己○○有無去處理，己○○說有他們的同事
      有去處理」、「（問：你第三通為何打電話給己○○？）
      因為庚○○打電話給告訴我去領車的人在派出所跟警員有
      衝突，被警員刁難，要我是否可以打電話給己○○請他去
      關心一下」、「（問：己○○就他處理後的情形有無回報
      你？）己○○有打電話說要領車的人（即戊○○）跟這部
      車的車主沒有關係，又沒有委託書」、「（問：你有將己○○回報給你的情形通知庚○○？）有」、「（問：你為
      何跟庚○○把車子停到三重疏洪道去？）庚○○於95年10
      月16，打電話說車子做好，要放車子了，叫我開車跟著他
      後面，等他把車子停好後，我再載他回去，由我打電話通
      知己○○，通知警方辦理尋獲事宜」、「（問：你與庚○○一起去放車子及聯絡員警己○○，庚○○有給你任何好
      處？）吃飯、喝酒」、「（問：庚○○事前有跟你提到這
      部車子的來龍去脈？）庚○○於95年10月16日，打電話要
      我過去找他，碰面的時候，跟我說他朋友有部車子遺失，
      他另有朋友先去偷1 輛車，改成遺失那輛車的引擎、車身
      號碼，要請我認識的警察的朋友幫忙處理失竊車輛尋回的
      程序，我答應他，我沒有要求代價」、「（問：庚○○於
      95年10月17日打電話要求你跟他到現場放車，有無跟你說
      那輛車沒有車牌的事情？）庚○○於95年10月16日就有講
      做好的那輛車沒有車牌」等語詳實（見本院卷(一)第249 頁
      至第254 頁）。
（五）復依證人己○○於警詢、偵查及審理中均證稱：「伊於新
      莊分局偵查隊任職，95年10月間，甲○○有打電話告知其
      有位朋友尋獲失竊車輛，要辦理尋獲，伊所任職之偵查隊
      沒有辦理尋獲車輛，這是屬於派出所員警處理的事項，所
      以伊就告訴他會請派出所處理，伊就打電話給明志派出所
      之壬○○、丁○○，請他們處理」等語（見臺灣桃園地方
      法院檢察署97 年 度偵字第16336 號偵查卷宗(二)第73頁背
      面、74、77、78頁、本院卷(一)第243 頁、第244 頁）。及
      證人壬○○於警詢、偵查中證稱：「95年10月17日下午6
      時許，偵查隊己○○警員有打電話告訴伊，在三重市○○○街內有贓車，並告知車號是5G-5385 號，他偵查隊沒有
      在辦理尋獲車輛，伊請同仁查詢結果是是贓車，才聯絡修
      車人員癸○○一同前往，由癸○○到現場查看引擎號碼，
      並請拖吊業者辛○○將該車拖回明志派出所，交由丁○○
      辦理後續的領回手續」等語（見臺灣桃園地方法院檢察署
      97年度偵字第16336 號偵查卷宗(二)第35頁、第60至63頁）
      。又證人癸○○於警詢、偵查中均證稱：「伊於95年10月
      17日晚間有與壬○○前往臺北縣三重市忠孝橋旁之堤防邊
      巷道內，壬○○希望伊協助他找尋該BMW 車輛之車身號碼
      印在何處，我與壬○○到場後，發現1 輛未懸掛牌照之銀
      色BMW 車輛斜置在路邊，該車車門沒鎖，壬○○請我找出
      該車車身號碼，我找到後告訴他，他立即打電話回派出所
      詢問該車身號碼是否為失竊車，獲知該車確為失竊車輛，
      壬○○後來就請我聯繫拖吊業者辛○○，請拖吊車前來將
      該車拖回明志派出所」等語（見臺灣桃園地方法院檢察署
      97年度偵字第16336 號偵查卷宗（二）第46至47頁、第58
      至60頁）。再證人丁○○於警詢、偵查中均證稱：「95年
      10月17日我與壬○○擔服肅竊專案勤務，壬○○接獲1通
      電話，我問他什麼事，他說找到一部失竊贓車，我問他在
      何處，他說在三重市，但沒告訴我詳細地址，後來他說他
      要去現場查看，我就回派出所等他，期間壬○○有打電話
      給我要我用派出所之電腦幫他查車牌號碼5G-5385 號是否
      為失竊車輛，並詢問該車車身號碼為何，後來又再以該車
      身號碼查詢，知悉該車身號碼之車輛懸掛之車牌應為81
      28-KY 號之失竊車輛，後來壬○○將該部贓車拖回派出所
      ，因為該車沒有懸掛車牌，我與壬○○有打開引擎蓋看車
      身號碼，以車身號碼查詢車主聯絡電話，打電話聯絡車主
      到派出所領車」等語（見臺灣桃園地方法院檢察署97年度
      偵字第16336 號偵查卷宗(二)第40至41頁背面、第52至54頁
      ）。證人吳佩穎亦於偵查中證稱：「我父親丙○○有1 輛
      車號8128 -KY號自小客車失竊，是我去竹北的派出所報案
      ，95年10月間某天晚上有明志派出所員警打電話給我，要
      我當天晚上就去把車領回，我是當天晚上凌晨左右到派出
      所，我去的時候戊○○在派出所外面等我，我進派出所領
      車時，員警丁○○要我填領回資料，並說等一下會有鑑識
      小組的人會來驗車，但一直都沒有人來驗車，後來丁○○
      就說鑑識小組不來，由丁○○、我及戊○○去看該車引擎
      上的號碼，丁○○要我核對是否就是我車籍資料上的號碼
      ，又要我看外觀、內部是否是失竊的車，我看起來覺得一
      樣，後來丁○○就發尋獲單給我，該車領回後因為不能開
      ，我父親要我將車交給戊○○處理，後來我就沒看過那台
      車」等語（見臺灣桃園地方法院檢察署97年度偵字第1633
      6 號偵查卷宗(一)第209 至212 頁）。另證人辛○○於警詢
      、偵查中均證稱：「95年10月間某日，癸○○有打電話給
      我要我去拖車，說地點在化成路附近，我依癸○○指示從
      新莊中正路沿二省道中山路往三重方向走，到達現場時看
      到癸○○跟1 位警員在場，那部車是頭向裡面斜停在路邊
      ，我從後面把車子吊起然後拖走，直接拖到明志派出所，
      癸○○坐在警察的巡邏車跟一直在我後面」等語（見臺灣
      桃園地方法院檢察署97年度偵字第16336 號偵查卷宗(二)第
      285 至286 頁）。綜合上開證人所述各節，核均相符一致
      ，並無歧異，堪予採信。
（六）酌以前揭新領車牌號碼2451-PE 號自小客車，確係子○○
      於95年10月15日凌晨4 時許，在臺北市○○○路○ 段「三
      普運動器材」店前遭竊之事實，已據證人子○○於警詢時
      證述在卷（見臺灣桃園地方法院檢察署97年度偵字第1633
      6 號偵查卷宗(一)第36頁背面），並有證人子○○提出其所
      有該失竊車輛之進口發票、檢查證、保證書（該車車身號
      碼為：WBADM61090GN15686 號）各1 紙在卷可查（見臺灣
      桃園地方法院檢察署97年度偵字第16336 號偵查卷宗(一)第
      38至40頁），而被告庚○○亦供稱該部車輛係由綽號「小
      君」之男子所提供，足見該部自小客車確係由綽號「小君
      」之男子所竊得，而屬贓物甚明。又上開子○○所有自小
      客車原車身號碼為WBADM61090GN15686 號，嗣經偽造為WB
      ADM41040GM18674 號，則有內政部警政署刑事警察局97年
      7 月18日刑鑑字第0970100293號函及所附照片、汎德股份
      有限公司97年7 月1 日法德08字第031 號函附卷為憑（見
      臺灣桃園地方法院檢察署97年度偵字第22539 號偵查卷宗
      第183 至190 頁、第204、205 頁）。再者，被告戊○○
      於95年10月17日至臺北縣政府警察局新莊分局明志派出所
      取得車輛尋獲證明單，此亦有臺北縣政府警察局尋獲電腦
      輸入單、工作站使用紀錄表各1 份在卷可佐（見臺灣桃園
      地方法院檢察署97年度偵字第16336 號偵查卷宗(二)第1 頁
      、第129 頁），另車牌號碼2451-PE 號之牌照，係交通部
      公路總局臺北區監理所於95年11月29日實質查核上開警方
      所核發之車輛尋獲證明單而佯為係原車牌號碼8128-KY 號
      自小客車之車身號碼（WBADM41040GM18674 號）等各項檢
      驗項目後，准予該車換發所得，復有交通部公路總局臺北
      區監理所97年10月20日北監車字第0970011019號函及所附
      之汽（機）車各項異動登記書1 紙附卷可證（見臺灣桃園
      地方法院檢察署97年度偵字第16336 號偵查卷宗(二)第259
      頁）。而被告庚○○於95年10月17日以電話聯絡被告甲○○、被告甲○○於同日電話聯絡己○○，及被告戊○○於
      95年10月16日起至同年月18日與被告乙○○為聯絡向警方
      辦理尋獲領回及領回後辦理領牌及整修配備之事，均有通
      聯紀錄及通訊監察譯文各1 份在卷可查（見臺灣桃園地方
      法院檢察署97年度偵字第16336 號偵查卷宗(二)第133 至13
      6 頁，同上偵查卷宗(一)第110 至113 頁）。綜合上開被告
      、證人所述各節，及上開各事證，足認確係被告丙○○因
      其所有上開車輛遭竊，由被告戊○○居間聯繫上被告乙○○，再由被告乙○○聯絡被告庚○○，由被告庚○○委由
      綽號「小君」之男子負責竊取同車型之車輛，再轉由被告
      甲○○尋得不知情之員警己○○辦理上開車輛尋獲事宜，
      又因己○○思及其任職之偵查隊就尋獲失竊車輛並無績效
      ，而無意願前往，乃通知轄內明志派出所員警壬○○前往
      辦理車輛尋獲事宜，壬○○因而偕同修車廠業者癸○○一
      同前往，以該車偽造之車身號碼查詢認係丙○○之失竊車
      輛後，再委由拖吊業者辛○○將該車拖回明志派出所，由
      員警丁○○負責通知辦理後續發回作業，嗣由吳佩穎領回
      該車，吳佩穎再將該車及臺北縣政府警察局尋獲電腦輸入
      單交予被告戊○○，由被告戊○○轉交被告乙○○將該車
      裝配修復完整及向監理站辦理重新領牌等事宜，嗣被告乙○○認其若將該車裝配完整，所獲不法利益過低，私下再
      委由被告庚○○循相同管道竊取配備完整之同型車替換，
      被告庚○○告知「小君」此情，經「小君」同意後，收回
      上開車輛，另以貼補1 萬元代價將前已竊得之第2 部車偽
      造車身、引擎號碼後交付，由被告乙○○駕駛該第2 部車
      前往監理機關辦理驗車及重新領牌，再由被告乙○○、庚○○於95年11月30日將該車交付被告戊○○，由被告戊○○轉交予被告丙○○等節屬實，堪可認定。被告乙○○前
      開所辯，顯係避重就輕、卸責之詞，並不可採。
（七）按「共同正犯之意思聯絡，原不以數人間直接發生者為限
      ，即有間接之聯絡者，亦包括在內。如甲分別邀約乙、丙
      犯罪，雖乙、丙間彼此並無直接之聯絡，亦無礙於其為共
      同正犯之成立」（最高法院77年度臺上字第2135號判例意
      旨參照）；又按「共同正犯於其犯意聯絡範圍內，雖僅參
      與部分犯行之實施，仍應對其他共犯所分擔實施之犯行負
      全部事實之刑責；且共同正犯之意思聯絡，並不以數人間
      直接發生者為限，即有間接之聯絡者，亦包括在內」（最
      高法院81年度臺上字第6601號判決意旨參照）。是共同正
      犯之各人，並不必須均相認識，縱其中有不相認識者，若
      其亦本乎為自己犯罪之意思，而參與犯罪行為之實施情形
      ，亦於犯意聯絡之範圍內就全部犯罪事實負共同正犯之刑
      責。查，被告戊○○與被告乙○○謀議以竊取與丙○○遭
      竊車輛之同型車，偽造車身、引擎號碼，向警方報尋獲領
      回後，再向監理機關辦理重新領牌之「借屍還魂」方式取
      得1 輛同型車供被告丙○○使用，被告戊○○確有將此謀
      議告知被告丙○○，徵得被告丙○○同意，被告丙○○並
      交付34萬元予被告戊○○委其全權處理此事，再由被告乙○○聯絡被告庚○○，由被告庚○○委由「小君」之男子
      負責竊取同型之車輛，再轉由被告甲○○尋得不知情之員
      警己○○轉由員警壬○○、丁○○辦理尋獲而領回上開車
      輛，業如上述，足見被告丙○○與被告乙○○、庚○○、
      甲○○、「小君」之間，被告戊○○與被告庚○○、甲○○、「小君」之間，就前述第1 部不詳車號車輛部分，雖
      均無直接意思聯絡，惟被告丙○○透過被告戊○○、被告
      戊○○透過被告乙○○，分與被告乙○○、庚○○、甲○○、「小君」，及被告庚○○、甲○○、「小君」有間接
      之意思聯絡，揆諸前揭說明，被告乙○○與丙○○、戊○○、庚○○、甲○○、「小君」之間，均具有犯意聯絡及
      行為分擔，均應論以共同正犯。另就第2 部車部分之故買
      贓物犯行，被告乙○○與庚○○間，就行使偽造準私文書
      犯行與庚○○、「小君」間，均有犯意聯絡及行為分擔，
      均應論以共同正犯。綜上所述，本件事證已臻明確，被告
      乙○○上述犯行堪以認定。
二、按「汽車牌照為公路監理機關所發給，固具有公文書性質，
    惟依道路交通安全規則規定，汽車牌照僅為行車之許可憑證
    ，自屬於刑法第212 條所列特許證之一種」（最高法院63年
    度臺上字第1550號判例意旨參照）；次按「汽車車身號碼與
    引擎號碼皆為汽車身份之證明，係表示該車生產年份、產地
    、車型及序號，乃表示一定用意之證明，依刑法第220 條之
    規定，應以私文書論，倘有偽造或變造之，或進而持以行使
    之行為，因而足生損害於公眾或他人者，即應適用刑法之偽
    造文書罪章論處」（最高法院82年度臺上字第2851號判決意
    旨參照）；又按汽車之引擎號碼及車身號碼，行為人如擅自
    將其中部分號碼數字，予以變動更改，固應成立變造準私文
    書罪，但如擅將全部號碼塗銷，另以其他號碼代之，即消滅
    原文書而重新製作完全不同之文書，則為偽造而非變造。查
    本件綽號「小君」之男子係以磨掉所竊車輛原本全部之車身
    號碼及引擎號碼，重新打印另組號碼之方式偽造車身號碼、
    引擎號碼，業據證人庚○○證述如前，且車號2451-PE 號自
    小客車之車身號碼、引擎號碼經內政部警政署刑事警察局以
    電解腐蝕法重現結果，均未發現任何潛存文字，亦有卷附內
    政部警政署刑事警察局97年7 月18日刑鑑字第0970100293號
    函及所附照片可查（見臺灣桃園地方法院檢察署97年度偵字
    第22539 號偵查卷宗第183 至190 頁），顯見「小君」確係
    以磨掉原全部車身及引擎號碼，重新打印丙○○遭竊車輛之
    車身及引擎號碼代之之方式甚明，依前述說明，自屬偽造而
    非變造。是核被告乙○○就前述事實欄二所為（即第1 輛不
    詳車號之車輛部分），係犯刑法第320 條第1 項之竊盜罪、
    刑法第216 條、第210 條、第220 條第1 項之行使偽造準私
    文書罪；就前述事實欄三所為（即第2 輛車部分），則係犯
    刑法第349 條第2 項之故買贓物罪、刑法第216 條、第210
    條、第220 條第1 項之行使偽造準私文書罪。原起訴書就被
    告乙○○、庚○○向「小君」取得第2 輛車部分事實，所犯
    法條雖載為係犯刑法第320 條第1 項之竊盜罪，然於犯罪事
    實欄係載明被告係基於收受贓物之犯意及收受贓物之事實，
    故所犯法條欄應係誤載為刑法第320 條第1 項之罪，惟被告
    庚○○係將原本以18萬元代價向「小君」取得之第1 輛車退
    還「小君」後，再貼補1 萬元向「小君」取得第2 輛車作替
    換，業據認定如前，被告乙○○、庚○○所為應構成刑法第
    349 條第2 項之故買贓物罪，公訴意旨漏未斟酌此點，誤認
    係犯同法第349 條第1 項收受贓物罪，尚有未洽，惟因基本
    社會事實同一，自應由本院依法變更此部起訴法條。被告乙○○各偽造準私文書後均據以行使，其等偽造之低度行為應
    為行使之高度行為所吸收，均不另論罪。被告乙○○就上述
    第1 部車部分之竊盜、行使偽造準私文書等犯行，與丙○○
    、戊○○、庚○○、甲○○、「小君」間；另就第2 部車部
    分之故買贓物犯行與庚○○間，就行使偽造準私文書犯行與
    庚○○、「小君」間，均有犯意聯絡及行為分擔，均應論以
    共同正犯。查被告乙○○前有如事實欄一所載之犯罪科刑紀
    錄及執行情形，此有臺灣高等法院被告前案紀錄表1 份在卷
    可按，其前受有期徒刑執行完畢後，5 年以內故意再犯本案
    有期徒刑以上之刑之罪，為累犯，應依刑法第47條第1 項規
    定加重其刑。又被告乙○○各所犯上述各罪間，均犯意各別
    ，行為互殊，均應予分論併罰。爰審酌被告乙○○有如事實
    欄一所載之犯罪紀錄，素行非佳，又不思循合法管道提供友
    人購車使用，竟以上述侵害他人財產法益之方式取得車輛，
    又偽造車身、引擎號碼向警方報尋獲領回，再向監理機關辦
    理換牌「借屍還魂」之手法，圖得贓車1 輛，造成車輛失竊
    之被害人權益受損，紊亂監理機關對於車籍管理之正確性及
    警察機關對於失竊車輛協尋管理與刑事偵查之正確性，惡性
    非輕，犯後飾詞卸責，難認具有悔意之犯後態度，及在上開
    犯行中所涉分工之程度、所得不法利益等一切情狀，分別量
    處如主文所示之刑。又被告乙○○為上開犯行後，中華民國
    96年罪犯減刑條例於96年7 月4 日制定公布，並自96年7 月
    16日施行，上開被告之犯行均合於中華民國96年罪犯減刑條
    例第2 條第1 項第3 款所定減刑條件，且無同條例第3 條規
    定不應減刑之情事，均依法減輕其宣告刑2 分之1 。又依據
    司法院大法官會議釋字第366 號、第662 號解釋意旨，刑法
    第41條業於98年12月30日修正公布，並於99年1 月4 日施行
    。修正前刑法第41條第1 項、第8 項原規定：犯最重本刑為
    5 年以下有期徒刑以下之刑之罪，而受6 個月以下有期徒刑
    或拘役之宣告者，得以新臺幣1 千元、2 千元或3 千元折算
    1 日，易科罰金。但確因不執行所宣告之刑，難收矯正之效
    或難以維持法秩序者，不在此限。第1 項至第3 項規定於數
    罪併罰，其應執行之刑未逾6 個月者，亦適用之。修正後規
    定：犯最重本刑為5 年以下有期徒刑之罪，而受6 月以下有
    期徒刑之宣告，得以新台幣1 千元、2 千元或3 千元折算1
    日，易科罰金。但易科罰金，難收矯正之效或難以維持法秩
    序者，不在此限。第1 項至第4 項及第7 項之規，於數罪併
    罰之數罪均得易科罰金或易服社會勞，其應執行逾6 月者，
    亦適用之。比較修正前後之易科罰金折算標準，以修正公布
    後之刑法規定，較有利於被告，依刑法第2 條第1 項但書規
    定，自應適用修正後刑法第41條第1 項前段、第8 項之規定
    ，就被告乙○○所犯各罪均諭知易科罰金之折算標準，復定
    其應執行之刑及諭知易科罰金之折算標準，以資懲儆。
三、扣案由綽號「小君」之男子所磨製供作駕駛第2 輛車所用之
    自備鑰匙1 支，既已經被告乙○○、庚○○將第2 輛車及該
    鑰匙併同交予戊○○，由被告戊○○轉交予丙○○使用，顯
    已非被告乙○○、庚○○犯故買贓物罪所得之物，亦難認係
    被告丙○○、戊○○就第1 輛車犯竊盜及行使偽造私文書罪
    所用或所得之物，又非違禁物，爰不予沒收。又在臺北縣五
    股鄉○○路○ 段7 巷15弄5 號12樓扣得庚○○向許正偉承租
    臺北縣泰山鄉○○○○段671 號土地及坐落該土地鐵皮屋之
    租賃契約書，及在臺北縣三重市○○路112 號15樓甲○○住
    處扣得之記事紙3 張，均與本件犯行無關，又非違禁物，自
    亦不得予以沒收。末查，扣案之懸掛車號2451-PE 號自小客
    車（不含該車牌），雖係被告乙○○犯故買贓物罪所得之贓
    物，然依法應發還被害人子○○，非屬被告所有，而與上開
    車輛一併扣案之車牌號碼2451-PE 號汽車牌照2 面，為監理
    機關所發給，具有公文書性質，依道路交通安全規則規定，
    僅為行車之許可憑證，非屬被告所有，且非被告因犯罪所得
    之物，均不予宣告沒收。
乙、無罪部分：
一、公訴意旨另以：
（一）被告丙○○、戊○○、庚○○、甲○○（均已審結）、乙○○，共同基於行使使公務員登載不實文書之犯意聯絡，
      由「小君」將其於95年10月17日前某日竊得之BMW 525i自
      小客車（即前述第1 部車），偽造車身、引擎號碼，向警
      方辦理尋獲領回，使承辦員警丁○○誤以為該車確為丙○○所失竊之車輛，而填寫臺北縣政府警察局尋獲電腦輸入
      單，並將尋獲情形輸入警用電腦後，核發上開尋獲單，被
      告戊○○再將該登載不實之尋獲單交由乙○○持向交通部
      公路總局臺北區監理所申辦號牌遺失換牌而行使（此部行
      使行為已經檢察官於事實欄敘明，應認已經提起公訴），
      因認被告乙○○另涉犯刑法第216 、214 條行使使公務員
      登載不實文書罪嫌云云。
（二）被告丙○○、戊○○、甲○○另與被告庚○○（均已審結
      ）、乙○○復共同基於行使偽造準私文書及使公務員登載
      不實文書之犯意聯絡，推由被告乙○○於95年11月29日，
      駕駛上開「小君」所交付之第2 輛車，持上開登載不實之
      臺北縣政府警察局尋獲電腦輸入單，再虛偽填載8128-KY
      號車輛換牌申請書，向交通部公路總局臺北區監理所辦理
      換發車牌，由監理機關人員核對該第2 輛車車身號碼與上
      開尋獲電腦輸入單上所載車身號碼相符而行使之，並使監
      理機關人員誤以為確係丙○○所有之車牌號碼8218-KY 號
      自小客車失竊後尋獲要辦理新領牌照，而登載在其職務上
      所掌管之公文書，並核發車牌號碼2451-PE 號之牌照。因
      認被告乙○○涉犯刑法第214 條使公務員登載不實文書罪
      嫌云云。
二、按犯罪事實應依證據認定之，無證據不得認定犯罪事實；又
    不能證明被告犯罪者，應諭知無罪之判決，刑事訴訟法第15
    4 條第2 項、第301 條第1 項分別定有明文。又事實之認定
    ，應憑證據，如未能發現相當證據，或證據不足以證明，自
    不能以推測或擬制之方法，為裁判基礎；且認定犯罪事實所
    憑之證據，其為訴訟上之證明，須於通常一般之人不致有所
    懷疑，而得確信其為事實之程度者，始得據為有罪之認定，
    倘其證明尚未達到此一程度，而有合理之懷疑存在而無從使
    事實審法院得有罪之確信時，即應由法院為諭知被告無罪之
    判決；再認定不利於被告之事實須依積極證據，苟積極證據
    不足為不利於被告事實之認定時，即應為有利於被告之認定
    ，更不必有何有利之證據（最高法院40年台上字第86號、76
    年台上字第4986號、30年上字第816 號判例參照）。另檢察
    官就被告犯罪事實，應負舉證責任，並指出證明方法，刑事
    訴訟法第154 條第2 項、第301 條及第161 條第1 項分別定
    有明文。是以，檢察官對於起訴之犯罪事實，應負提出證據
    及說服之實質舉證責任。倘其所提出之證據，不足為被告有
    罪之積極證明，或其闡明之證明方法，無從說服法官以形成
    被告有罪之心證，基於無罪推定之原則，自應為被告無罪判
    決之諭知（最高法院92年臺上字第128 號判例參照）。經查
    ：
  (1)就前述（一）部分：
  按「刑法第214 條所謂使公務員登載不實事項於公文書罪，
    須一經他人之聲明或申報，公務員即有登載之義務，並依其
    所為之聲明或申報予以登載，而屬不實之事項者，始足構成
    ，若其所為聲明或申報，公務員尚須為實質之審查，以判斷
    其真實與否，始得為一定之記載者，即非本罪所稱之使公務
    員登載不實。上訴人等以偽造之杜賣證書提出法院，不過以
    此提供為有利於己之證據資料，至其採信與否，尚有待於法
    院之判斷，殊不能將之與『使公務員登載不實』同視」（最
    高法院73年度臺上字第1710號判例意旨參照）。
  公訴意旨認被告乙○○涉犯前揭一（一）所示刑法第216 條
    、第214 條行使使公務員登載不實文書罪嫌，無非以被告乙○○知悉95年10月17日向警方報案尋獲之該車係偽造車身、
    引擎號碼與丙○○遭竊車輛號碼相同之贓車，由員警丁○○
    在其職務上所掌之臺北縣政府警察局車輛尋獲電腦輸入單內
    ，輸入丙○○所有車號8128-KY 號自小客車尋獲之不實事項
    ，及丙○○、戊○○、庚○○、甲○○謀議推由被告乙○○
    持前揭臺北縣政府警察局尋獲電腦輸入單向交通部公路總局
    臺北區監理所辦理換發新牌照，為其所憑之論據。
  惟查，報案車輛（牌）之失竊，通常即係未指定犯人涉犯竊
    盜罪，乃犯罪之發覺與偵查權限之發動，而嗣之尋獲，尚於
    該已發動之偵查權中，是內政部警政署所頒佈之「查（尋）
    獲汽機車失竊（含車牌失竊）案件處理程序」其中有關權責
    人員及流程即已明定：受理報案人員受理報案後→由勘查人
    員至現場勘查帶回嫌疑犯、失車（牌）→由受理報案人員製
    作筆錄→偵查隊填破獲刑案紀錄表（尋獲機車無人犯、車牌
    ，免填）→受理人員填製尋獲四聯單、辦理領車手續及經所
    長批核後將案卷、人犯移送分局偵查隊，再填寫工作紀錄簿
    。其中有關執行階段，更規定：現場處理人員於現場如無嫌
    疑人，即通知偵查隊採驗車上指紋，車拖吊回所，再通知失
    主領車、對報案人製作尋獲筆錄及填製尋獲四聯單等之作業
    內容，且證人即明志派出所員警丁○○於審理中亦證稱：「
    找到贓車現在有規定要請鑑識組來採證」等語（見本院卷(一)
    第202 頁）、證人即明志派出所副所長劉正雄於警詢中證稱
    ：「（問：尋獲失竊車輛之處理流程？）先將失竊車輛拖回
    派出所，通知偵查隊採證小組及失竊車主，偵查隊採證小組
    會會同失竊車主採證後沒有意見，便開立尋獲車輛四聯單」
    等語（見臺灣桃園地方法院檢察署97年度偵字第16336 號偵
    查卷宗(二)第37頁），足見員警開立尋獲四聯單或尋獲電腦輸
    入單前須查明報案人陳述內容是否屬實，性質上與一般刑事
    案件之被害人向警方報案而製作報案筆錄之情形相同，其所
    述事項是否真實，仍應經相當之調查程序始能明白，縱該受
    理員警僅依據報案人之陳報，逕將其陳述內容登載於尋獲四
    聯單（或尋獲電腦輸入單）上，而未經仔細查證報案人所陳
    事項是否為真，乃係該受理員警怠於行使其實質查證之權限
    ，仍無解於該受理之員警尚須為實質審查，以判斷報案真實
    與否之義務。從而，警方開立尋獲四聯單（或尋獲電腦輸入
    單）乙事，並非一經申請人到警局表示申辦即可成立，尚須
    由警方從事車籍身分及申請人遭竊身分之實質審查，迨經審
    認無訛後，始能發給尋獲四聯單（或尋獲電腦輸入單）。是
    依上開說明，本件被告乙○○雖與丙○○、戊○○、庚○○
    、甲○○謀議以「小君」所竊他車偽造成丙○○失竊車輛之
    車身、引擎號碼後，向警方報案辦理尋獲領回，再取得員警
    開立之臺北縣政府警察局尋獲電腦輸入單等各程序，既須經
    員警實質審核始得辦理領回，即與使公務員登載不實文書之
    犯行有間，縱事後亦由被告乙○○持該尋獲電腦輸入單向交
    通部公路總局臺北區監理所申辦換照以行使，自亦不該當行
    使使公務員登載不實文書之犯行。應就此部分為被告乙○○
    無罪之諭知。
  (2)就前述（二）部分：
  檢察官起訴意旨另認被告乙○○涉犯前揭一（二）所示刑法
    第214 條使公務員登載不實文書罪嫌，無非以被告戊○○自
    明志派出所領回第1 輛車後，因不滿該車車頭大燈遭拔除，
    而要求被告乙○○另提供完整之車輛，由被告乙○○聯絡被
    告庚○○，再委由「小君」提供之前竊得原車牌號碼5281-
    ES號自小客車，偽造車身、引擎號碼為丙○○遭竊車輛之號
    碼後，交由被告庚○○轉交乙○○，由乙○○於95年11月29
    日，駕駛該第2 部車前往交通部公路總局臺北區監理所，持
    前開臺北縣政府警察局尋獲電腦輸入單、丙○○失竊車輛之
    海關完稅證明及過戶登記書，虛偽填載原車牌號碼8218 -KY
    號車輛申請新牌照申請書，經監理機關人員核對上開第2 部
    車偽造之車身、引擎號碼與丙○○失竊車輛之車身、引擎號
    碼相符而行使之，並使監理機關人員誤以為該第2 部車確係
    丙○○所有原車牌號碼8218-KY 號自小客車尋獲要申請新牌
    照，而在其職務上所掌之汽車異動登記書，填載丙○○所有
    車號8128-KY 號自小客車尋獲，號牌遺失要換領牌照之不實
    事項為其所憑論據。
  然查，監理機關為確保申請遺失換牌之真實性，對於申請換
    牌時尚須進行車輛檢驗，驗車合格後，始得換發牌照，並非
    一經申辦換牌，即有換發之義務。監理機關受理有關車輛遭
    竊尋獲後號牌遺失換牌之程序，須檢附尋獲四聯單（或尋獲
    電腦輸入單）至監理所辦理驗車，由監理所人員檢驗車輛排
    氣量、剎車、定位、燈光、引擎等項目外，實際核對車輛之
    車型、車身、顏色、外觀是否與行照上之記載相符，並實際
    核對車身號碼、引擎號碼是否相符，如有相符始於申請人提
    出之汽機車各項異動登記書上蓋印「審核合格」之戳印，並
    給予換牌。此觀之卷附汽機車各項異動登記書上蓋有「臺北
    區監理所審核合格95.11.29」之戳印亦可見一斑（見臺灣桃
    園地方法院檢察署97年度偵字第16336 號偵查卷宗(二)第259
    頁背面）。從而，監理機關對於號牌遺失申請換發牌照一事
    ，尚須經實質審查，判斷其真實與否，當非一經申請，即有
    依其申請辦理之義務至明。本件被告乙○○向交通部公路總
    局臺北區監理所申請換牌，並經該監理所人員將丙○○所有
    車號8128-KY 號自小客車號牌遺失換發之事項登載在「汽車
    各項異動申請書」上，雖認定如前，惟依上開說明，亦與刑
    法第214 條之使公務員登載不實文書之構成要件有別，實難
    以使公務員登載不實文書罪相繩。應就此部分為被告乙○○
    無罪之諭知。
據上論斷，應依刑事訴訟法第299 條第1 項前段、第300 條、第
301 條第1 項，刑法第28條、第320 條第1 項、第216 條、第22
0 條第1 項、第210 條、第349 條第2 項、第51條第5 款、第47
條第1 項、第41條第1 項前段、第8 項，刑法施行法第1 條之1
第1 項、第2 項前段，中華民國96年罪犯減刑條例第2 項第1項
第3 款、第7 條、第9 條，判決如主文。
本案經檢察官李安蕣到庭執行職務。
中    華    民    國    99    年    6     月    30    日
                  臺灣桃園地方法院刑事第八庭
                      審判長法  官  林惠霞
                            法  官  葉藍鸚
                            法  官  張明儀
以上正本證明與原本無異。
如不服本判決應於收受判決後10日內向本院提出上訴書狀，並應
敘述具體理由。其未敘述上訴理由者，應於上訴期間屆滿後20日
內向本院補提理由書( 均須按他造當事人之人數附繕本) 「切勿
逕送上級法院」。
                            書記官  邱仲騏
中    華    民    國    99    年    6     月    30    日
附錄論罪法條：
中華民國刑法第320條第1項：
（普通竊盜罪、竊佔罪）
意圖為自己或第三人不法之所有，而竊取他人之動產者，為竊盜
罪，處5  年以下有期徒刑、拘役或 5 百元以下罰金。
中華民國刑法第216條
（行使偽造變造或登載不實之文書罪）
行使第 210 條至第 215 條之文書者，依偽造、變造文書或登載
不實事項或使登載不實事項之規定處斷。
中華民國刑法第220條第1項：
（準文書）
在紙上或物品上之文字、符號、圖畫、照像，依習慣或特約，足
以為表示其用意之證明者，關於本章及本章以外各罪，以文書論
。
中華民國刑法第349條第2項：
（普通贓物罪）
收受贓物者，處 3 年以下有期徒刑、拘役或 5 百元以下罰金。
搬運、寄藏、故買贓物或為牙保者，處 5 年以下有期徒刑、拘
役或科或併科 1 千元以下罰金。
因贓物變得之財物，以贓物論。

司法院資訊處製作；財團法人民間司法改革基金會備份。
